臺灣高等法院高雄分院刑事判決　　　　 94年度上易字第402號
上　訴　人　甲○○
即　被　告
上列上訴人因違反毒品危害防制條例案件，不服臺灣屏東地方法
院94年度易字第4 號中華民國94年5 月3 日第一審判決（起訴案
號：臺灣屏東地方法院檢察署93年度毒偵字第2173號），提起上
訴，本院判決如下：
     主  文
上訴駁回。
    事  實
一、甲○○前曾於民國（下同）89年間，因違反毒品危害防制條
    例罪，經原審法院判處有期徒刑4 月確定；又於90年間，因
    違反毒品危害防制條例罪，經原審法院判處有期徒刑9 月確
    定，上開2 案經接續執行，於91年11月19日執行完畢。復於
    89年間因施用毒品案件，經原審法院89年度毒聲字第2960號
    裁定入戒治處所施以強制戒治，後經原審法院90年度毒聲字
    第1300號裁定停止戒治，所餘戒治期間付保護管束，而於90
    年8 月14日出戒治所，迨於91年3 月26日保護管束期滿。詎
    甲○○猶不知悛悔，竟基於施用第二級毒品甲基安非他命之
    概括犯意，自93年8 月中旬某日起，至同年9 月21日20時許
    ，在屏東縣屏東市○○街113 之1 號住處或其他不特定之地
    點，以將第二級毒品甲基安非他命置於玻璃球內加熱燒烤再
    吸食所產生煙霧之方式，約1 天施用第二級毒品甲基安非他
    命1 次之頻率，連續施用第二級毒品甲基安非他命多次。甲
    ○○另於93年9 月22日23時許，在屏東縣屏東市○○路大同
    國中附近，欲向姓名年籍不詳綽號「田仔」之人購買第二級
    毒品甲基安非他命，惟該綽號「田仔」之人當時身上並無第
    二級毒品甲基安非他命，乃交付第一級毒品海洛因1 包（驗
    後淨重0.74公克）予甲○○，甲○○明知該綽號「田仔」之
    人所交付之物係第一級毒品海洛因，仍基於持有第一級毒品
    海洛因之犯意，加以收受並持有之，嗣於93年9 月23日23時
    10分許，因其形跡可疑，為警在屏東縣屏東市○○路上盤查
    而查獲，並扣得其所持有之第一級毒品海洛因1 包（驗後淨
    重0.74公克）。
二、案經屏東縣警察局屏東分局移送臺灣屏東地方法院檢察署檢
    察官偵查起訴。
    理  由
一、上訴人即被告甲○○並未於本院審判期日到庭，惟查上開事
    實業據被告甲○○於警、偵訊及原審審理時自白不諱，並有
    第一級毒品海洛因1 包（驗後淨重0.74公克）扣案可稽，且
    被告為警查獲時所採集之尿液檢體，經送請屏東縣衛生局檢
    驗，結果呈甲基安非他命陽性反應，有該局煙毒及麻醉藥品
    類委託檢驗結果通知書影本1 紙在卷足憑，另扣案之第一級
    毒品海洛因1 包（驗後淨重0.74公克），經送請法務部調查
    局以化學呈色法及氣相層析質譜儀分析法檢驗，確含第一級
    毒品海洛因成分，有該局調科壹字第240003364 號鑑定通知
    書1 紙附卷可稽，堪認被告上開自白核與事實相符。再施用
    安非他命後，其尿液不致檢出甲基安非他命陽性反應，而施
    用甲基安非他命後，其尿液可檢出甲基安非他命和其代謝物
    安非他命成分，目前國內緝獲之白色結晶或粉末狀安非他命
    毒品，其成分多為甲基安非他命，有行政院衛生署管制藥品
    管理局93年11月2 日管檢字第0930010499號函在卷可參，且
    被告之尿液確呈甲基安非他命陽性反應，是被告所施用之第
    二級毒品應為甲基安非他命，公訴人認被告係施用第二級毒
    品安非他命，容有誤會，併此敘明。又被告前於89年間因施
    用毒品案件，經原審法院以89年度毒聲字第2960號裁定入戒
    治處所施以強制戒治，後經裁定停止戒治，所餘戒治期間付
    保護管束，而於90年8 月14日出戒治所，迨於91年3 月26日
    保護管束期滿等節，有臺灣高等法院被告全國前案紀錄表及
    全國施用毒品案件紀錄表各1 份在卷足憑，被告於5 年內再
    犯本件連續施用第二級毒品甲基安非他命之事證明確，其犯
    行洵堪認定。
二、查海洛因為毒品危害防制條例第2 條第2 項第1 款明定之第
    一級毒品；甲基安非他命為同條例第2 條第2 項第2 款明定
    之第二級毒品，均不得持有及施用，核被告甲○○所為，係
    犯毒品危害防制條例第10條第2 項之施用第二級毒品罪及同
    條例第11條第1 項之持有第一級毒品罪。其施用前持有第二
    級毒品甲基安非他命之低度行為，應為其施用第二級毒品甲
    基安非他命之高度行為所吸收，不另論罪；其先後多次施用
    第二級毒品甲基安非他命犯行，時間緊接、犯罪構成要件相
    同，顯然基於概括犯意反覆為之，為連續犯，應依刑法第56
    條之規定論以一罪，並依法加重其刑；其施用第二級毒品罪
    及持有第一級毒品罪2 罪間，犯意個別、行為互殊，應予分
    論併罰。又被告甲○○前曾於89年間，因違反毒品危害防制
    條例罪，經原審法院判處有期徒刑4 月確定；復於90年間，
    因違反毒品危害防制條例罪，經原審法院判處有期徒刑9 月
    確定，上開2 案經接續執行，於91年11月19日執行完畢，有
    臺灣高等法院被告全國前案紀錄表1 份在卷可稽，其於受有
    期徒刑之執行完畢，5 年以內再犯本件有期徒刑以上之罪，
    為累犯，均應依刑法第47條之規定加重其刑，並就其所犯施
    用第2 級毒品罪部分遞加重之。
三、原審因而適用毒品危害防制條例第10條第2 項、第11條第1
    項、第18條第1 項前段，刑法第11 條 、第56條、第47條、
    第51條第5 款之規定，並審酌被告前經觀察、勒戒及強制戒
    治後，仍未戒斷其施用毒品之惡習，且其一再施用毒品意志
    不堅，足見其亟待矯治，並參酌其素行狀況、犯罪之動機、
    目的、手段、所生戕害其身心情形，及犯罪後坦承犯行，態
    度尚非惡劣等一切情狀，分別量處施用第二級毒品甲基安非
    他命部分有期徒刑1 年、持有第一級毒品海洛因部分有期徒
    刑3 月，並定其應執行刑為有期徒刑1 年2 月；扣案之第一
    級毒品海洛因1 包（驗後淨重0.74公克），係查獲之毒品，
    依毒品危害防制條例第18條第1 項前段之規定，宣告沒收銷
    燬之，其認事用法，均無不合，量刑亦屬適當，被告上訴意
    旨，以原審量刑過重，指摘原判決不當，為無理由，應予駁
    回。
四、被告甲○○經合法傳喚，無正當理由不到庭，爰不待其陳述
    ，逕行判決。
據上論斷，應依刑事訴訟法第368條、第371條，判決如主文。
本案經檢察官林惠到庭執行職務。
中　　華　　民　　國　　94　　年　　8 　　月　　16　　日
                  刑事第七庭    審判長法  官  莊飛宗
                                      法  官  黃三友
                                      法  官  黃憲文
以上正本證明與原本無異。
不得上訴。
中　　華　　民　　國　　94　　年　　8 　　月　　18　　日
　　　　　　　　　　　　　　　　　　　書記官  葉淑華
附錄本判決論罪科刑法條：
毒品危害防制條例第10條第2項
施用第二級毒品者，處3年以下有期徒刑。
毒品危害防制條例第11條第1項
持有第一級毒品者，處3 年以下有期徒刑、拘役或新臺幣5 萬元
以下罰金。
